【裁判字號】    98,上,17
【裁判日期】    980331
【裁判案由】    返還不當得利
【裁判全文】
臺灣高等法院臺中分院民事判決            98年度上字第17號
上  訴  人  甲○○
訴訟代理人  賴思達律師
被上訴人    丙○○
被上訴人    乙○○
前列二人共同
訴訟代理人  洪嘉鴻律師
前列二人共同
複代理人    鄭晃奇律師
上列當事人間請求返還不當得利事件，上訴人對於民國97年11月
18日臺灣苗栗地方法院95年度訴字第358號第一審判決提起上訴
，本院於98年3月17日言詞辯論終結，判決如下：
    主  文
上訴駁回。
第二審訴訟費用由上訴人負擔。
    事實及理由
壹、本件經本院審理結果，認第一審判決除有關判決書第9頁第
    三行出資人「陳寬裕」、第十六行「陳寬裕」，均應更正為
    「庚○○」外，其餘認事用法均無不當，應予維持，並引用
    第一審判決書記載之事實、證據及理由。
貳、兩造上訴及答辯要旨：
一、本件被上訴人主張：查上訴人前於民國（下同）93年2月間
    向被上訴人宣稱，預定募集9股資金，集資向訴外人丁○○
    、戊○○購買坐落苗栗縣通霄鎮○○段364、364-1、626、
    627、627-1、627-2、627-6、627-7、627-8、628、633、63
    4、636、638、642、643、644、645、645-1、645-2等20筆
    土地（下稱系爭土地），進行合夥開發，而投資之方式，係
    以購買系爭土地之價額，平均分攤算出每股之出資額，每股
    之出資人取得系爭土地應有部分1/9（有系爭土地共有人及
    持分比例表），日後再進行土地之開發事宜；並訛稱系爭土
    地向丁○○購買之金額為每甲新台幣（下同）500萬元云云
    ，並提出不實之買賣契約，記載系爭土地買賣總價金為4,67
    0萬元以取信於被上訴人，致被上訴人陷於錯誤，依每甲500
    萬元計算，而交付522萬元予上訴人，作為投資購買系爭土
    地之金額。然經臺灣苗栗地方法院檢察署95年度偵字第1968
    號案件偵查結果，上訴人實際購買系爭土地之金額僅為每甲
    305萬元，且尚扣除系爭土地上遷移墓地所需費用，實際購
    地之總價額僅為2,743萬，據此計算，被上訴人取得系爭土
    地應有部分1/9之對價應僅為3,047,777元（27,430,0009
    ＝3,047,777），足見上訴人顯然未將被上訴人交付之資金
    全部投入購買系爭土地。又依兩造之約定，係委任上訴人擔
    任全體買受人之代表，向地主丁○○、戊○○購買系爭土地
    ，是被上訴人與上訴人間係屬委任關係，於被上訴人取得系
    爭土地之應有部分後，即因委任事項辦理完成而告終止，被
    上訴人並以本起訴狀表明終止與上訴人之委任關係，則上訴
    人就被上訴人溢付之購地款，即無繼續保有之法律關係，已
    構成不當得利而應返還。被上訴人爰依侵權行為損害賠償請
    求權及不當得利返還請求權法律關係請求上訴人返還系爭土
    地差價2,000,000元及其法定遲延利息。又查被上訴人二人
    與上訴人並未相識，是委請被上訴人之父庚○○出面接洽處
    理系爭土地，並由被上訴人等出資，被上訴人自屬侵權行為
    之被害人。又訴外人辛○從未仲介被上訴人與上訴人進行土
    地買賣，係上訴人主動向被上訴人招募買地之資金，是上訴
    人辯稱被上訴人係經由辛○仲介向上訴人買地，並非實在。
    又倘如上訴人所述，被上訴人係向上訴人買受土地云云，應
    有買賣契約書為證，而上訴人迄今尚未提出該份買賣契約，
    且被上訴人取得系爭土地應有部分係直接自丁○○、戊○○
    移轉而來，並非上訴人先取得所有權登記，再移轉予被上訴
    人。至上訴人聲稱於92年7月26日開始給付土地價款予丁○
    ○，至93年3月1日止已支付1千萬元等情，依通常情形，上
    訴人與丁○○之買賣契約書應於92年7月26日前即已簽訂，
    否則上訴人何以願先行支付1千萬元，復觀之上訴人所提出
    之買賣契約書（下簡稱系爭買賣契約書），簽約日期為93年
    3 月8日，與上訴人所言完全不符。且該買賣契約書第2條之
    記載為每台甲500萬元，總價4,670萬元，於第2頁頁尾始註
    記以每台甲305萬元成交，如上訴人與丁○○於92年7月即已
    談妥買賣價金為每台甲305萬元，總價為2,743萬元，其於93
    年3月8日製作契約書時，直接將價金載明於契約書第2條即
    可，無須以註記方式更正。是上訴人所提出之93年3月8日買
    賣契約書，非上訴人所稱於92年7月向丁○○買受系爭土地
    之契約書，而係基於與被上訴人等人之合資購買協議於93年
    3 月8日始與丁○○談定買賣細節而製作買賣契約書。上訴
    人係利用該份契約書上買賣金額前後記載不同，交付不完整
    之契約書影本予辛○，再轉交被上訴人等出資人，隱匿最後
    以每台甲305萬元成交之事實，向被上訴人詐騙金錢等情，
    與辛○證稱其於93年底發現上訴人於93年3月8日交付其影印
    之買賣契約書並不完整後，即向上訴人索討買賣契約書正本
    觀閱，卻遭上訴人一再推拖拒絕等語相符，足證上訴人係蓄
    意隱瞞真實買賣價金，而為騙取被上訴人之金錢。又被上訴
    人係於94年3月間，始查知上訴人有上開浮報購地款之情形
    ，並於94年7月間向調查局提出檢舉，此可調閱刑事偵查卷
    可明。是被上訴人最早知悉有侵權事實之時間，係為94年之
    後，是被上訴人於95年9月12日提起本件訴訟，並未逾越侵
    權行為損害賠償請求權之消滅時效期間等詞。並求為判決駁
    回對造之上訴。
二、上訴人則以：系爭土地原為訴外人丁○○、戊○○所有，其
    等於92年5月30日委託擔任仲介業之上訴人以每甲500萬元代
    為尋覓買主，嗣後上訴人評估系爭土地蘊藏溫泉、有增值空
    間，遂於92年7 月間向丁○○、戊○○表示欲自行以相同價
    格買受系爭土地，並以分期付款方式給付價金，經丁○○、
    戊○○允諾而買賣成立。嗣上訴人以系爭土地內有太多墓地
    為由，與地主丁○○、戊○○議價至每甲305萬元，復因丁
    ○○、戊○○同意扣除遷移墓地費用105萬元，是總價為2,7
    43萬元。上訴人遂自92年7月26日起分期給付買賣價金。迨
    92年底，上訴人為減輕資金壓力，另邀集訴外人林桂桃、張
    林蘭、己○○共同出資購買。嗣後上訴人與林桂桃、張林蘭
    、己○○共同決定將系爭土地中5/9之持分以每甲500萬元之
    價格轉售他人，賺取差價，以降低其取得系爭土地之成本。
    又93年2月間，辛○得知上訴人等人欲轉售系爭土地5/ 9之
    持分，乃表示願為上訴人尋覓買主，但仲介成交後須給付辛
    ○100萬元之居間報酬，經上訴人應允，辛○乃邀集訴外人
    邱麗  、周進榮、庚○○、陳寬裕，連同辛○自己共5人，
    向上訴人買受系爭土地5/9之持分（每人1/9），每人給付買
    賣價金522萬元，辛○則因扣除100萬元之仲介費僅付款422
    萬元。而上訴人自92年7月26日起至93年3月1日止，陸續支
    付1,000萬元予丁○○、戊○○，嗣後又陸續支付1,743萬元
    ，共2,743萬，並於93年3月8日與丁○○、戊○○正式簽訂
    買賣契約，於93年3月23日移轉登記持分予各出資購買之人
    或其指定之人（被上訴人二人即庚○○指定移轉登記之人）
    。又上訴人前揭所述亦與證人己○○於偵查中結證稱：「甲
    ○○在好幾年前，有跟我跟張林蘭、我叔母林桂桃三人說她
    有一塊土地，一甲地305萬，旁邊的地一甲是500萬，要開發
    溫泉，且通霄鎮公所也積極推這案子，她說她錢不夠，她說
    是否大家願意向外招攬有無人有意思要買這塊地，我們如果
    有介紹人以市價500萬來買，我們四人包括甲○○就可以少
    出一些錢。」、「甲○○除了找我們三人合夥，沒有找其他
    人。後來辛○說她可以介紹，但她要仲介費100萬，她後來
    有向周進榮、苑裡李綜合醫院院長或副院長的太太邱麗  介
    紹」等語相符，足證上訴人確係轉賣系爭土地持分予邱麗
      、周進榮、庚○○、陳寬裕、辛○等五人，並無詐欺或不
    當得利之情事。又按民法第760條規定不動產物權之移轉或
    設定，應以書面為之。但關於買賣不動產之債權契約，乃非
    要式行為，若雙方就其移轉之不動產及價金業已互相同意，
    則其買賣契約即為成立（最高法院57年台上字第1436號判例
    參照）。是被上訴人主張不動產買賣應以書面為之，兩造間
    無簽訂買賣契約書，而否認有買賣契約之存在，顯有誤會，
    況上訴人係將系爭土地持分轉賣被上訴人之父庚○○，與被
    上訴人間本即無任何法律關係存在。且上訴人係先與林桂桃
    、張林蘭、己○○購買系爭土地，並約定以分期付款之方式
    給付買賣價金，在分期給付買賣價金之期間，復將系爭土地
    其中5/9之持分轉售邱麗  、周進榮、庚○○、陳寬裕、辛
    ○五人，而渠等之買賣價金亦係分次給付，因此系爭土地當
    然須俟買賣價金完全付清，才由丁○○、戊○○直接登記予
    出資購買之人或其指定之人，此為系爭土地持分未先移轉登
    記予上訴人，再由上訴人移轉登記予邱麗  、周進榮、庚○
    ○、陳寬裕、辛○等五人之緣由。又被上訴人所稱之「投資
    比例表」，係被上訴人賦予之名稱，實則該表乃系爭土地辦
    理移轉登記時，附於土地移轉登記申請書之各登記名義人應
    有部分比例之分配表，憑以辦理應有部分之登記，並非合夥
    關係之投資比例。再者，被上訴人主張請求侵權行為損害賠
    償，依被上訴人之主張其自93年2月即受上訴人詐欺，惟被
    上訴人遲至95年9月起訴，已逾2年之時效。又被上訴人主張
    不當得利，但在未合法撤銷被詐欺之意思表示前，乃有法律
    上之原因，不構成不當得利等語，資為抗辯。並求為判決：
    (一)原判決廢棄。(二)被上訴人在第一審之訴及假執行之聲請均
    駁回。(三)第一、二審訴訟費用由被上訴人負擔。(四)如受不利
    判決，上訴人願供擔保，請准宣告免假執行。
參、法官協議兩造爭點整理：（見本審卷第52頁及其反頁）
一、兩造不爭執事項：
  (一)坐落苗栗縣通霄鎮○○段364、364-1、626、627、627-1、6
    27-2、627- 6、627-7、627-8、628、633、634、636、638
    、642、643、644、645、645-1、645- 2等20筆土地（下稱
    系爭土地）原為丁○○、戊○○所有，其等於93年3月8日與
    甲○○簽訂不動產買賣契約書，由甲○○向二人買受系爭土
    地，買賣契約記載買賣價金經雙方議定每台甲價金500萬元
    ，合計4,670萬元。該買賣契約書最末註明「經雙方協議同
    意以每台甲305萬元成交」，該條款係簽約後於93年5月31日
    價金付清時，丁○○應甲○○要求而寫上。
  (二)系爭土地由甲○○與丁○○、戊○○於93年3 月8 日簽約時
    即已達成協議，係約定以每甲305 萬元成交，再扣除墓地遷
    移費105萬元，甲○○與出賣人實際達成合意之買賣價格為
    2,743萬元。而該買賣契約書原本，甲○○並未提供丙○○
    、乙○○閱覽，丙○○、乙○○於系爭土地過戶前亦從未知
    悉甲○○實際之買受價格為2,743萬元。
  (三)系爭土地由丁○○、戊○○於93年3月23日過戶於丙○○、
    乙○○2人應有部分各1/18，丙○○、乙○○2人亦已將價金
    522萬元交付甲○○。
二、兩造爭執事項：
    甲○○是否施用詐術使丙○○、乙○○陷於錯誤而溢價購買
    系爭土地？
肆、得心證之理由：
一、被上訴人主張上訴人於前開時地，就系爭土地之買賣，施用
    詐術致被上訴人陷於錯誤，而溢價購買系爭土地等情，然為
    上訴人所否認，是本件首應審究者，厥為上訴人就系爭土地
    之買賣，是否有詐欺行為？茲分述如下：
  (一)查本件系爭土地之買賣，係由被上訴人出資，並委任其父庚
    ○○與上訴人洽談，業經上訴人陳明在卷，並經證人庚○○
    證述明確在卷（見本審卷第51頁），則被上訴人並非單純登
    記名義人，自屬侵權行為之被害人（下詳述之）。是上訴人
    抗辯，被上訴人僅為庚○○之指定登記名義人，並非被害人
    云云，顯有誤會，合先明。
  (二)次查，經本院調閱台灣苗栗地方法院檢察署95年度偵字第19
    68號、96年度偵續字第24號等偵查卷（下簡稱偵1968號、偵
    續24號案件），查悉：上訴人自承伊於92年7月26日即與訴
    外人丁○○就系爭土地達成合意，以每甲305萬元，總價2,7
    43萬元成立買賣契約，並自該日起（即7月26日），迄93年3
    月1日止陸續支付丁○○定金共計1000萬元在卷（見偵1968
    號卷95年5月8日筆錄、偵續24號卷97年1月29日筆錄），核
    與丁○○所述伊於92年間與甲○○洽談系爭土地之買賣，最
    初伊開價每甲500萬元，甲○○以系爭土地上有墳墓予以減
    價為每甲305萬元成交，且總價金為2743萬元，又甲○○先
    支付1,000萬元定金等情在卷（見偵1968號卷95年5月8日筆
    錄）。且兩者間供述，互相合。足證上訴人與地主丁○○
    就系爭土地業於92年7月26日成立買賣契約，且約定以每甲
    305 萬元，總價2743萬元成交。
  (三)次查，上訴人明知系爭土地約定以每甲305萬元，總價2743
    萬元成交，為賺取差價，而央請地主丁○○製作不實之系爭
    土地買賣契約書，其上第貳條記載：「本件買賣價金經雙方
    議定每甲定為新台幣伍佰萬元，買賣價款合計新台幣肆仟陸
    佰柒拾萬元整」云云，有該不動產買賣契約書乙紙在偵查卷
    可按（見偵1968號），為上訴人自承在偵查卷（見偵續24號
    卷97年1月29日筆錄），核與丁○○偵查中所供相符（見偵
    續24號卷97年1月29日筆錄）。再查，上訴人進而持該不實
    之不動產買賣契約書，向不知情之訴外人辛○誆稱：系爭土
    地每甲五百萬元，並央請辛○介紹賣主，並允諾仲介費100
    萬元云云，亦為上訴人自承在卷（見偵1968號卷95年5月11
    日筆錄），核與辛○於原審供證：「我當時只是單純的作仲
    介，我、林桂桃、上訴人等3人之原意就是約10個人來合夥
    買土地，因為上訴人說土地若由他人仲介非常可惜…庚○○
    （即被上訴人之父）我之前不認識，是上訴人自己找的。第
    一次談此事時，只有我們3人參與，上訴人說這塊土地原本
    是要介紹給別人，因為中壢已經有人要買，上訴人想買但是
    資金不夠，所以我們當時談3天以內要將人找齊…一個先找
    周進榮，陳寬裕是周進榮的同學，庚○○是上訴人認識的。
    最後庚○○和陳寬裕加入，共八人，最後又說人還是不夠，
    所以我加入。（八人湊足的時候，是否有先打照面開會？）
    有。在隔幾天在上訴人家的停車場，晚上，約是93年3月初
    的時候。我們湊足的九人包含我、林桂桃、張林蘭、周進榮
    、陳寬裕、庚○○、上訴人、己○○、及一位陳先生，但是
    後來他就退出了，是邱麗  來接。第一次開會的時候，上述
    之人都有到，開會時就說準備大家一起去議價，邱麗  的先
    生劉邦丞說我比較會殺價，叫我去議價。當時大家的意思是
    叫我去議價…就是找幾個代表去，當時沒有說哪一天要去找
    丁○○議價。等3月8日早上，上訴人就聯絡我，跟我說他已
    經去跟丁○○議價回來，他跟我說丁○○要賣一甲500萬元
    ，並拿出不動產買賣契約書（即上開記載不實不動產買賣契
    約書）給我…，我把買賣契約影印給周進榮、邱麗  看，說
    已經談成了。其他人都信任上訴人，其他的人是上訴人通知
    確定500萬…（當時談大家要一起買，有無說土地要登記何
    人名下？）就是登記9個人的名字，我們沒有買賣契約，大
    家都用口述，當時沒有談到買賣契約要以何人為買受人，當
    天只有說派代表去議價，要由何人簽正式買賣契約都沒有討
    論。突然上訴人就已經簽約回來了等語明確（見原審卷第23
    8-247頁）。另辛○於臺灣苗栗地方法院檢察署95年度偵字
    第1968號案件96年1月9日偵查中亦證稱：「93年2月底一個
    中午，上訴人打電話說有好康要報我，上訴人本身開天利仲
    介公司，他說系爭土地有中壢買主要買，附近有溫泉，他說
    如果我在3天內找到10個人，大家就可合夥把土地買下來。
    他說大家都出一樣的錢，且強調要報好康給大家．．．甲○
    ○跟我說我個人都出522萬元．．．」等語綦詳。又證人庚
    ○○於偵查中供證：「我是甲○○直接到大甲找我的，她說
    本來要找10個人來買土地，她自己也占一份，將來可以開採
    溫泉，大家一起來賺錢，她說一甲500萬元，．．」（見偵
    1968號卷96年1月9日筆錄）。又證人周進榮於前開案件同日
    證述：「在吉福園餐廳還有計畫大家分頭找齊10個人買土地
    ，後來湊不齊10個人，就由9個人合夥買，一甲5百萬元，每
    個人出522萬元，93年2月25日早上我把支票交給甲○○先生
    劉環簽收，3月1日晚上甲○○又召集我們到他家吃點心，那
    時已找齊9個人，定金也收了，當天原本談好要由甲○○、
    張林蘭、林桂桃一起去跟地主議價，結果第二天甲○○就說
    他早上六點多已經去找地主，拿給他1千萬元，契約也簽好
    ，3月8日我們才繳第二期款，甲○○她說她一毛錢也沒有賺
    ，要選代表請大家幫忙」等語在卷（見偵1968號卷96年1月9
    日筆錄）。又證人陳寬裕於偵查中供證：「（認為被告2人
    有何詐欺行為？）我們是合夥共買土地，我們是委任甲○○
    出面代表跟地主談價錢，我們總共出資的錢跟她與地主交易
    的錢不一樣，，，」等詞在卷（見偵1968號卷95年5月8日筆
    錄）。
  (四)又查前開證人辛○、被上訴人（即庚○○）、陳寬裕、周進
    榮就系爭土地按每甲500萬元計算，各出資522萬元，有計算
    表在偵查卷及原審卷可按（見原審卷第251頁）；且證人林
    桂桃於前開1968號偵查案件95年5月8日偵查中證述「出資額
    計算表是在甲○○家時，甲○○說由我寫的，土地面積乘以
    單價除以9人得出每人支付522萬元之金額，這是甲○○告訴
    我的，應該是在簽約後收款時寫的」，證人辛○於原法院審
    理中亦證稱：「（庭呈手寫單據）這是林桂桃寫的，是當場
    在上訴人家寫的，當時上訴人也在場」等語明確在卷（見原
    審卷第201頁），而上訴人亦自承周進榮、陳寬裕、庚○○
    、邱麗  確實已經付清522萬元；辛○是付422萬元（查扣除
    仲介費100萬元）等詞在卷（見偵1968號卷95年10月24日筆
    錄）。又查，上訴人於系爭土地於93年3月23日登記予被上
    訴人及上開證人後（詳偵1968號土地登記謄本），為掩蓋系
    爭買賣契約書不實部分，竟再央請地主丁○○於93年5月31
    日在系爭買賣契約書末段加註：「經雙方商議同意以每台甲
    參零伍萬元成交」，亦經地主丁○○於偵查中供證在卷（見
    偵1968號卷95年5月8日筆錄）。
  (五)按行使權利，履行義務，應依誠實及信用方法，民法第148
    條第2項定有明文。查上訴人利用購買系爭土地之機會，非
    但隱匿系爭土地每甲305萬元之重要資訊，而訛稱每甲高達
    500萬元，且故意製作不實之不動產買賣契約書，以欺罔手
    段，致被上訴人及上開證人庚○○、辛○、陳寬裕、周進榮
    等陷於錯誤，而以每甲500萬元高價購買系爭土地；且兩者
    間價差高達1,927萬元（4,670－2,743＝1,927），顯已逾正
    常交易之利潤，則上訴人有不法所有意圖至明。
二、按因故意或過失，不法侵害他人之權利者，負損害賠償責任
    ，民法第184條第1項前段定有明文。查上訴人施用詐術，隱
    瞞其向丁○○購買系爭土地之真正價格，向被上訴人偽稱和
    丁○○議價之結果為每甲500萬元，並據以計算被上訴人應
    出資之金額，致被上訴人陷於錯誤，以522萬元之價格共同
    購買系爭土地，而受有損害，業如前述，則上訴人自應就被
    上訴人所受損害負賠償責任。又依卷附之出資額計算表所示
    ，系爭土地之面積合計9.0552公頃（不包括上訴人另向訴外
    人曾瑞芳買得之0.0582公頃），每公頃為1.031甲，每甲500
    萬元，而上訴人實際上向丁○○買受價格為每甲305萬元，
    據此計算，被上訴人因上訴人施行詐術所受之損害共為2,02
    2,781元（9.05521.031（500－305）萬9＝202萬2,78
    1元，元以下四捨五入）。從而，被上訴人請求上訴人賠償
    損害200萬元，自屬有據。又上訴人自承從未將系爭土地之
    買賣契約原本交付被上訴人閱覽等情在卷（見偵1968號卷95
    年10月24日筆錄），是被上訴人自無從得知上訴人與丁○○
    就系爭土地之買賣價格為何。另依臺灣苗栗地方法院檢察署
    95年度偵字第1968號卷內所附調查局94年8月3日調查筆錄，
    被上訴人之父庚○○稱其一直到94年初，同夥人陳寬裕太太
    張瓊美告知，才知上訴人僅付給地主2,000多萬元等語在卷
    ，據此而言，被上訴人知悉遭上訴人詐欺而受有損害應係於
    94年初，則其於知有損害後之2年間即95年9月提起本訴，請
    求權尚未罹於時效，是上訴人為時效之抗辯，即屬無據，自
    不足採。
伍、綜上所述，被上訴人本於侵權行為之法律關係請求上訴人給
    付2,000,000元，及自起訴狀繕本送達翌日即95年9月16日起
    至清償日止，按年利率5％計算之法定遲延利息，為有理由
    ，上訴人所辯，均為無可取。是則原審判命上訴人如數給付
    ，於法並無不合。上訴意旨指摘原判決不當，求予廢棄改判
    ，為無理由，應予駁回其上訴。又本件被上訴人主張侵權行
    為之法律關係，既有理由，則本院勿庸再審究其所主張之不
    當得利之法律關係。另原判決業諭知上訴人提供擔保免為假
    執行，則本院自無再行宣告免為假執行之必要。
陸、本件事證已臻明確，兩造其餘攻擊或防禦方法及所提證據，
    均與本院心證之形成，不生影響，爰不一一再加以論述，併
    此明。
柒、據上論結，本件上訴為無理由，依民事訴訟法第四百五十四
    條、第四百四十九條第一項、第七十八條，判決如主文。
中    華    民    國    98    年    3     月    31    日
          民事第七庭    審判長法  官  童 有 德
                              法  官  曾 謀 貴
                              法  官  陳 繼 先
以上正本係照原本作成。
如對本判決上訴，須於收受判決送達後二十日內向本院提出上訴
書狀，其未表明上訴理由者，應於提出上訴後二十日內向本院提
出上訴理由書（須按他造人數附具繕本）。
上訴時應提出委任律師為訴訟代理人之委任狀。具有民事訴訟法
第四百六十六條之一第一項但書或第二項之情形為訴訟代理人者
，另應附具律師及格證書及釋明委任人與受任人有該條項所定關
係之釋明文書影本。
                              書記官  陳 三 軫
中    華    民    國    98    年    3     月    31    日
                                                      Ｖ


司法院資訊處製作；財團法人民間司法改革基金會備份。
